【裁判字號】    95,重訴,144
【裁判日期】    950512
【裁判案由】    清償借款
【裁判全文】
臺灣臺北地方法院民事判決             95年度重訴字第144號
    原      告    中華商業銀行股份有限公司
    法定代理人    甲○○
    訴訟代理人    丙○○
    被      告    力甲營造股份有限公司
    特別代理人    乙○○
    被      告    丁○○
上列當事人間清償借款事件，本院於中華民國95年5月10日言詞
辯論終結，判決如下：
    主  文
被告應連帶給付原告新台幣壹仟貳佰萬元，及自民國九十四年十
一月二十日起至清償日止，按年息百分之七點八五九計算之利息
，暨自民國九十四年十二月二十一日起至清償日止，其逾期在六
個月以內者，按上開利率百分之十，逾期超過六個月部分，按上
開利率百分之二十計算之違約金。
訴訟費用由被告連帶負擔。
本判決於原告以新台幣肆佰萬元或同面額之交通銀行開發金融債
券第二十期第一次五年期債票為被告供擔保後，得假執行；但被
告力甲營造股份有限公司如以新台幣壹仟貳佰萬元為原告預供擔
保，得免為假執行。
    事實及理由
一、按對於無訴訟能力人為訴訟行為，因其無法定代理人，或其
    法定代理人不能行代理權，恐久延而受損害者，得聲請受訴
    法院之審判長選任特別代理人，民事訴訟法第51條第1 項定
    有明文。又所謂法定代理人不能行代理權，不僅指法律上不
    能而言，並包括事實上之不能在內。經查，被告力甲營造股
    份有限公司（下稱力甲公司）之法定代理人錢育城，業已於
    民國94年12月13日死亡，股東之法人代表皆已辭去董事職務
    ，迄未選任董事長代表公司，力甲公司現既無法定代理人，
    為不使本件訴訟延遲而受損害，揆諸前開規定，經本院選任
    該公司股東乙○○為被告力甲公司之特別代理人，合先敘明
    。又本件依放款借據第16條約定，雙方合意以臺灣臺北地方
    法院為第一審管轄法院，故本院自有管轄權。
二、原告起訴主張：被告力甲公司邀同被告丁○○為連帶保證人
    於94年1月11日向原告借款新台幣（下同）8,000萬元，按年
    息7.859%計算利息，借款期間自94年1月20日起至95年1月20
    日止，遲延履行時，除按上開利率計息外，逾期在6 個月以
    內者，按上開利率10%，逾期超過6個月者，按上開利率20 %
    計付違約金。詎被告力甲公司自94年11月20日起即未依約清
    償，依放款借據第6 條約定，全部債務視同到期，應即全部
    清償，尚欠原告本金45,936,794元、利息及違約金，經屢向
    被告催討，未獲置理，爰依消費借貸及連帶保證法律關係就
    其中1,200萬元債務部分，先行提起本件訴訟。並聲明：(一)
    如主文第1項所示。(二)願供擔保聲請宣告假執行。
三、被告力甲公司則以：伊對於原告主張事實及所提證據並不爭
    執，但公司現在沒資力還款等語，資為抗辯。並聲明：(一)原
    告之訴及假執行之聲請均駁回。(二)如受不利判決，願供擔保
    請宣告免為假執行。
四、被告丁○○則以：本件債務是伊擔任力甲公司所借款項，由
    伊擔任連帶保證人，但後來負責人沒有按時繳款，伊對原告
    主張及所提證據並不爭執，但伊現無資力也沒辦法還款等語
    ，資為抗辯。並聲明：原告之訴及假執行之聲請均駁回。
五、本件原告主張之事實，已據其提出放款借據、增補借據及放
    款客戶還款繳息查詢單等影本為證。被告對於原告主張之事
    實及提證據，於言詞辯論時皆不爭執，依民事訴訟法第280
    條第1 項前段規定，視同自認，堪信為真實。被告力甲公司
    向原告借款未依約清償，依約全部債務視為到期，被告丁○
    ○為連帶保證人，自應負連帶清償責任。從而，原告依消費
    借貸及連帶保證之法律關係請求被告連帶給付如主文第1 項
    所示之本金、利息及違約金，為有理由，應予准許。又本判
    決原告與被告力甲公司分別陳明願供擔保聲請宣告假執行或
    免為假執行，核均無不合，爰分別酌定相當之擔保金額，予
    以准許。
六、訴訟費用負擔之依據：民事訴訟法第85條第2項。
中    華    民    國    95    年    5     月    12    日
                        民事第一庭法官  傅中樂
以上正本係照原本作成。
如對本判決上訴，須於判決送達後20日內向本院提出上訴狀。
中    華    民    國    95    年    5     月    12    日
                                書記官  葉志昭


司法院資訊處製作；財團法人民間司法改革基金會備份。
